【裁判字號】    95,訴,349
【裁判日期】    950630
【裁判案由】    違反毒品危害防制條例
【裁判全文】
臺灣嘉義地方法院刑事判決               95年度訴字第349號
公  訴  人  臺灣嘉義地方法院檢察署檢察官
被      告  甲○○
上列被告因違反毒品危害防制條例案件，經檢察官提起公訴（95
年度毒偵字第587號），復經本院合議庭裁定由受命法官獨任行
簡式審判程序，判決如下：
    主  文
甲○○連續施用第一級毒品，處有期徒刑玖月。
    事  實
一、甲○○前因施用毒品案件，經本院以89年度毒聲字第1061號
    裁定送觀察、勒戒後，認無繼續施用毒品傾向，於民國89年
    11月13日釋放，並經臺灣嘉義地方法院檢察署檢察官於同日
    以89年度毒偵字第1046號為不起訴處分確定。又於93年間因
    施用毒品之違反毒品危害防制條例案件，經本院於93年7月
    26日，以93年度訴字第216號，判處有期徒刑8月確定；再因
    竊盜案件，經本院於93年11月19日，以93年度易字第110號
    判決有期徒刑1年2月確定，上開2罪接續執行，於94年11月
    15日假釋，並於95年4月1日假釋期滿（未構成累犯）。猶不
    知悔改，再基於施用第1級毒品海洛因之概括犯意，自95年3
    月初某日起至同年4月1日22時許止，在嘉義市○區○○里○
    ○○街172號住處等地，以將第1級毒品海洛因加水後，用針
    筒吸入注射身體之方式，連續施用第1級毒品海洛因多次。
    嗣於同年4月4日9時15分許，在上址為警持搜索票查獲，並
    於同日11時50分許，經警採尿送驗，呈嗎啡陽性反應。
二、案經嘉義縣警察局移送臺灣嘉義地方法院檢察署檢察官偵查
    起訴，經本院合議庭裁定由受命法官獨任行簡式審判程序。
    理  由
一、訊據被告甲○○對於上揭犯罪事實，於本院準備程序及審理
    時均坦承不諱，而被告於95年4月4日11時50分許，經警採尿
    送驗結果，呈嗎啡陽性反應，並有高雄市立凱旋醫院濫用藥
    物尿液檢驗報告、代號與真實姓名對照表各1紙在卷可參，
    足認被告之自白與事實相符。按毒品危害防制條例於92年7
    月9日修正公布，自93年1月9日施行，其中第20條、第23條
    將施用毒品之刑事處遇程序，區分為「初犯」及「5年內再
    犯」、「5年後再犯」。依其立法理由之說明：「初犯」，
    經觀察、勒戒或強制戒治後，應為不起訴處分或不付審理之
    裁定；經觀察、勒戒或強制戒治執行完畢釋放後，「5年內
    再犯」者，因其再犯率甚高，原實施之觀察、勒戒及強制戒
    治既已無法收其實效，爰依法追訴或裁定交付審理。至於經
    觀察、勒戒或強制戒治執行完畢釋放後，「5年後再犯」者
    ，前所實施之觀察、勒戒或強制戒治已足以遮斷其施用毒品
    之毒癮，為期自新及協助其斷除毒癮，仍適用「初犯」規定
    ，先經觀察、勒戒或強制戒治之程序。從而依修正後之規定
    ，僅限於「初犯」及「5年後再犯」二種情形，始應先經觀
    察、勒戒或強制戒治程序。倘被告於5年內已再犯，經依法
    追訴處罰，縱其第3次（或第3次以上）再度施用毒品之時間
    ，在初犯經觀察、勒戒或強制戒治執行完畢釋放5年以後，
    已不合於「5年後再犯」之規定，且因已於「5年內再犯」，
    顯見其再犯率甚高，原實施觀察、勒戒或強制戒治，已無法
    收其實效，即應依該條例第10條處罰，最高法院95年度第7
    次刑事庭會議決定可資參照。查被告前因施用毒品案件，經
    本院以89年度毒聲字第1061號裁定送觀察、勒戒後，認無繼
    續施用毒品傾向，於89年11月13日釋放，並經臺灣嘉義地方
    法院檢察署檢察官於同日以89年度毒偵字第1046號為不起訴
    處分確定。又於93年間因施用毒品之違反毒品危害防制條例
    案件，經本院於93年7月26日，以93年度訴字第216號，判處
    有期徒刑8月確定；再因竊盜案件，經本院於93年11月19日
    ，以93年度易字第110號判決有期徒刑1年2月確定，上開2罪
    接續執行，於94年11月15日假釋，並於95年4月1日假釋期滿
    ，有臺灣高等法院被告全國前案紀錄表1份附卷可憑，是被
    告於觀察、勒戒執行完畢釋放後，被告於5年內已再犯，並
    經依法追訴處罰，雖其本件再度施用毒品之時間，在初犯經
    觀察、勒戒執行完畢釋放5年以後，已不合於「5年後再犯」
    之規定，依上開決定，應依法追訴處罰甚明。本件事證明確
    ，被告施用毒品之犯行堪予認定。
二、核被告所為，係犯毒品危害防制條例第10條第1項之施用第
    1級毒品罪。被告持有第1級毒品海洛因進而施用之，其持有
    之低度行為應為施用之高度行為所吸收，不另論罪。被告前
    後多次犯行，時間緊接，犯罪構成要件相同，顯係基於概括
    犯意反覆為之，為連續犯，應論以一罪，並加重其刑。爰審
    酌被告前有施用毒品犯行，猶不思藉機徹底戒除施用毒品之
    惡習，猶故態復萌，再次施用毒品，惟其施用毒品係自戕行
    為，並未因此而危害他人，所生損害不大，暨本件施用毒品
    之手段、次數，其犯後坦承犯行態度良好等一切情狀，量處
    如主文所示之刑。
據上論斷，應依刑事訴訟法第273條之1第1項、第299條第1項前
段，毒品危害防制條例第10條第1項、第23條第2項，刑法第11條
前段、第56條，判決如主文。
本案經檢察官李志明到庭執行職務。
中    華    民    國    95    年    6     月    30    日
                    刑事第三庭  法  官  卓春慧
上列正本證明與原本無異。
如不服本判決，應於判決送達後10日內向本院提出上訴狀（應附
繕本）。
中    華    民    國    95    年    6     月    30    日
                                書記官  江芳耀
附錄論罪科刑法條全文：
毒品危害防制條例第10條第1項：
施用第一級毒品者，處六月以上五年以下有期徒刑。


司法院資訊處製作；財團法人民間司法改革基金會備份。
